【裁判字號】    95,上訴,1110
【裁判日期】    950831
【裁判案由】    毒品危害防制條例
【裁判全文】
臺灣高等法院臺中分院刑事判決        95年度上訴字第1110號
上  訴  人
即  被  告  甲○○
上列上訴人因毒品危害防制條例案件，不服臺灣南投地方法院95
年度訴字第145號中華民國95年3月30日第一審判決（起訴案號：
臺灣南投地方法院檢察署95年度毒偵字第22號，移送併辦案號：
95年度毒偵字第820、833號），提起上訴，本院判決如下：
    主  文
原判決撤銷。
甲○○連續施用第一級毒品，累犯，處有期徒刑壹年。扣案之第
一級毒品海洛因拾陸包（合計淨重壹點伍貳公克，空包裝總重伍
點陸伍公克）沒收銷燬之；注射針筒貳支沒收。
    事  實
一、甲○○前於民國90年間因連續施用第一級毒品案件，經臺灣
    南投地方法院檢察署檢察官提起公訴並聲請強制戒治，臺灣
    南投地方法院因此裁定令入戒治處所施以強制戒治，嗣於91
    年1月2日停止強制戒治付保護管束，於 91年5月15日保護管
    束期滿未經撤銷（視為強制戒治期滿）；甲○○並經臺灣南
    投地方法院於92年1月9日以 91年度訴緝字第241號判處有期
    徒刑8月確定，經入監執行，甫於 92年11月30日縮刑期滿，
    執行完畢。詎甲○○仍不知戒絕毒癮，於強制戒治處分執行
    完畢後 5年內，復基於施用第一級毒品海洛因之概括犯意，
    自 94年11月間某日起至95年5月16日下午17時30分止，連續
    在南投縣埔里鎮○○街173號住處及南投縣埔里鎮○○路159
    號後方松林園內等處，以注射之方式，連續施用第一級毒品
    海洛因多次。嗣於：
  (一)94年12月29日14時許，在南投縣埔里鎮○○街東榮路口為警
    查獲，並扣得其所有供施用第一級毒品海洛因注射針筒 1支
    。
  (二)95年4月11日19時許，在南投縣埔里鎮○○路○段235號為警
    查獲，經警於當日採集甲○○之尿液送驗，結果呈嗎啡陽性
    反應，因此查知上情。
  (三)95年5月16日17時30分許，在南投縣埔里鎮○○路159號後方
    松樹園內為警查獲，並扣得其持有第一級毒品海洛因16包（
    合計淨重1.52公克，空包裝總重5.65公克），其所有供施用
    第一級毒品海洛因注射針筒1支。
二、案經南投縣警察局仁愛分局報告臺灣南投地方法院檢察署檢
    察官偵查起訴，及南投縣警察局埔里分局報請同署檢察官移
    送併辦。
    理  由
一、上開事實，訊據被告甲○○於偵審中坦白承認，且被告於94
    年12月29日、 95年4月11日被查獲時所採集之尿液，經檢驗
    呈嗎啡陽性反應，有詮昕科技股份有限公司 95年1月19日流
    水號0000000號、95年5月3日報告編號00000000 號濫用藥物
    尿液檢驗報告各一紙在卷可稽（見95毒偵字第22號偵查卷第
    21頁、南投縣警察局埔里分局投埔警刑字第0950001556號卷
    第3頁、95毒偵字第22號偵查卷第21頁）。又95年5月16日查
    扣之白粉16小包含有第一級第六項毒品海洛因成分（合計淨
    重淨重1.52公克，空包裝總重5.65公克），有法務部調查局
    95年6月30日調科壹字第970003110號鑑定通知書1紙可憑 （
    見本院卷第49頁）。此外，並有尿液代號與真實姓名對照表
    2紙在卷，及注射針筒2支扣案可證，益證被告自白與事實相
    符。
二、另被告前因施用毒品案件，經原審法院裁定送強制戒治，嗣
    於91年1月2日停止強制戒治付保護管束，於 91年5月15日保
    護管束期滿未經撤銷，視為強制戒治期滿執行完畢，有臺灣
    高等法院被告前案紀錄表一份在卷可參，被告於前開強制戒
    治執行完畢釋放後5 年內，再犯施用毒品犯行，亦堪認定。
    本案事證已臻明確，被告施用第一級毒品海洛因犯行堪予認
    定，應依法論科。
三、核被告所為 ，係犯毒品危害防制條例第10條第1項之施用第
    一級毒品罪。其為供己施用而於施用前後持有海洛因之低度
    行為，各為其施用之高度行為所吸收，均不另論罪。而且：
  (一)按被告行為後，刑法第56條連續犯之規定，業於94年2月2日
    總統令修正公布刪除，並於95年7月1日施行，則被告之犯行
    ，因行為後新法業已刪除連續犯之規定，此刪除雖非犯罪構
    成要件之變更，但顯已影響行為人刑罰之法律效果，自屬法
    律有變更，依新法第2條第1項規定，比較新、舊法結果，仍
    應適用較有利於被告之行為時法律即舊法論以連續犯（最高
    法院95年度第8次刑事庭會議決議參照） 。準此，被告先後
    多次施用第一級毒品海洛因犯行，行為時均在 95年6月30日
    以前，時間緊接，所犯罪名相同，顯係出於概括之犯意為之
    ，揆諸上開說明，仍應依舊法認為連續犯，依修正前刑法第
    56條之規定，論以一罪，並依法加重其刑。
  (二)被告自94年12月29日日起至 95年5月16日止連續施用海洛因
    多次犯行，雖未據檢察官提起公訴，惟該部分犯行與檢察官
    起訴部分有連續犯裁判上一罪之關係，為起訴效力所及，應
    併予審理，附此敘明。
  (三)被告前因施用第一級毒品案件，經臺灣南投地方法院於92年
    1月9日以91年度訴緝字第241號判處有期徒刑8月確定，經入
    監執行，甫於92年11月30日縮刑期滿，執行完畢，此有臺灣
    高等法院被告前案紀錄表乙紙附卷可考，茲於 5年以內再故
    意犯本件有期徒刑以上之罪，不論依修正前之刑法第47條，
    或修正後之刑法第47條第1 項之規定，均構成累犯，對被告
    而言並無有利或不利之情形，自不生新舊法比較之問題，應
    逕依修正前之刑法第47條，論以累犯，並遞加重其刑。
四、原審認被告罪證明確，予以論罪科刑，固非無見，惟(一)被告
    自94年12月29日日起至 95年5月16日止，再次施用第一級毒
    品海洛因，原審未及審酌，尚有未當。(二) 95年5月16日查扣
    之白粉16包，含有第一級第六項毒品海洛因成分，原判決未
    及予以宣告沒收銷燬之；又同日查扣被告所有供施用第一級
    毒品注射針筒 1支，未及宣告沒收，亦有未恰。(三)刑法業於
    94年2月2日總統令修正公布刪除，並於95年7月1日施行，就
    連續犯、累犯規定部分，原審未及比較新舊法之適用，亦有
    未恰。檢察官上訴意旨以原審未及審酌併案部分，指摘原判
    決不當，為有理由，自應由本院撤銷改判。爰審酌被告前已
    接受強制戒治之治療過程，再犯本案，而且因施用毒品經警
    查獲後，一再施用第一級毒品，致前後被查獲三次，可見並
    未戒絕毒癮，仍依賴毒品甚深不移，並考以其智識程度、犯
    罪之動機、目的、手段、及犯後坦承施用犯行、表示悔意等
    一切情狀，量處如主文第二項所示之刑，以資懲儆。扣案被
    告所有之毒品海洛因16包（合計淨重1.52公克，空包裝總重
    5.65公克） ，核屬毒品危害防制條例第2條第2項第1款之第
    一級毒品，且其包裝袋部分與毒品無法析離，均應視為毒品
    ，應依同條例第18條第1 項前段之規定，沒收銷燬之；另扣
    案之注射針筒 2支，為被告所有，供其施用第一級毒品犯罪
    所用之物，業據被告陳明在卷，爰依刑法第38條第1項第2款
    之規定宣告沒收之。
據上論結，應依刑事訴訟法第369條第1項前段、第364條、第299
條第1項前段，毒品危害防制條例第10條第1項、第18條第1 項前
段，刑法第11條前段、刑法第2條第1項前段、第38條第1項第2款
、修正前刑法第56條、第47條，判決如主文。
本案經檢察官乙○○到庭執行職務。
中    華    民    國    95    年    8     月    31    日
              刑事第八庭  審判長法  官  羅  得  村
                                法  官  巫  政  松
                                法  官  陳  宏  卿
上列正本證明與原本無異。
如不服本判決應於收受送達後十日內向本院提出上訴書狀，其未
敘述上訴之理由者並得於提起上訴後十日內向本院補提理由書（
均須按他造當事人之人數附繕本）。
                                書記官  柯  孟  伶
中    華    民    國    95    年    9     月    1     日
附錄本案論罪科刑法條：
毒品危害防制條例第10條第1項：
施用第一級毒品者，處6月以上5年以下有期徒刑。
                                                      Ａ


司法院資訊處製作；財團法人民間司法改革基金會備份。
